【裁判字號】    97,台上,1851
【裁判日期】    970430
【裁判案由】    強盜
【裁判全文】
最高法院刑事判決            九十七年度台上字第一八五一號
上  訴  人  甲○○
                    號（另案在台灣台南監獄執行中）
上列上訴人因強盜案件，不服台灣高等法院高雄分院中華民國九
十七年二月四日第二審判決（九十六年度上訴字第二四三二號，
起訴案號：台灣高雄地方法院檢察署九十五年度毒偵字第一七六
五二、二二一六九＜原判決漏載＞號），提起上訴，本院判決如
下：
    主  文
上訴駁回。
    理  由
按刑事訴訟法第三百七十七條規定，上訴於第三審法院，非以判
決違背法令為理由，不得為之。是提起第三審上訴，應以原判決
違背法令為理由，係屬法定要件。如果上訴理由狀並未依據卷內
訴訟資料，具體指摘原判決不適用何種法則或如何適用不當，或
所指摘原判決違法情事，顯與法律規定得為第三審上訴理由之違
法情形，不相適合時，均應認其上訴為違背法律上之程式，予以
駁回。本件原審經審理結果，認為上訴人甲○○強盜之犯行罪證
明確，因認第一審依修正前刑法連續犯之規定，論上訴人以共同
連續攜帶兇器強盜罪，處有期徒刑七年六月之判決，為無不合，
予以維持，駁回檢察官該部分之第二審上訴（未經許可製造子彈
部分，經第一審判處罪刑確定；被訴未經許可製造槍枝未遂部分
，經原審諭知無罪確定）。已詳敘其調查、取捨證據之結果及憑
以認定犯罪事實之心證理由。就形式上觀察，原判決並無足以影
響判決結果之違法情形存在。上訴意旨略以：上訴人前於民國九
十四年十一月三日所犯強盜之犯行（即第一審法院九十五年度訴
字第一八六號，下稱前案），已經第一審法院另案判處罪刑，並
於九十五年十二月五日確定，前案與本案所犯，時間緊接，方法
相同，顯係基於概括之犯意，觸犯構成要件相同之罪名，應依修
正前刑法第五十六條連續犯之規定論以一罪。本案為前案起訴效
力所及，應諭知不受理之判決。原判決認兩案不成立連續犯，有
判決不適用法則之違法云云。惟查：修正前刑法連續犯之所謂出
於概括犯意，必須其多次犯罪行為，自始均在一個預定犯罪計畫
以內，出於主觀上始終同一犯意之進行，若中途另有新犯意發生
，縱所犯為同一罪名，究非連續其初發之意思，即不能成立連續
犯。原判決已就本案上訴人先後於九十五年四月九日及同年月十
二日，持可供兇器使用之玩具手槍在路旁攔下行人、自用小客車
之駕駛人，至使不能抗拒，強盜財物等犯行，與前案於九十四年
十一月三日進入超商對店員施強暴強取財物之犯行，兩案犯罪時
間已相距約五個月，且犯罪態樣不同，本案顯係另有新犯意發生
，尚難認自始均與其前案係在一個預定計畫之內，而無連續犯裁
判上一罪關係之適用，予以論敘綦詳，說明上訴人主張本案應為
不受理之判決為無足取之理由明確。上訴意旨謂原判決有適用法
則不當之違法，核屬憑持己見之任意指摘，不得執為合法之第三
審上訴理由。依上揭說明，本件上訴違背法律上之程式，應予駁
回。
據上論結，應依刑事訴訟法第三百九十五條前段，判決如主文。
中    華    民    國  九十七  年    四    月   三十   日
                      最高法院刑事第十一庭
                          審判長法官  邵  燕  玲
                                法官  李  伯  道
                                法官  孫  增  同
                                法官  吳      燦
                                法官  李  英  勇
      本件正本證明與原本無異
                                      書  記  官
中    華    民    國  九十七  年    五    月    六    日
                                                Ａ


司法院資訊處製作；財團法人民間司法改革基金會備份。
